【裁判字號】    92,易,134
【裁判日期】    920206
【裁判案由】    竊盜
【裁判全文】
臺灣板橋地方法院刑事判決                          九十二年度易字第一三四號
    公  訴  人  臺灣板橋地方法院檢察署檢察官
    被      告  丙○○  男  三.
                甲○○  男  三.
右列被告等因竊盜案件，經檢察官提起公訴（九十一年度偵字第二一六二三號），本
院判決如左：
    主  文
丙○○共同竊盜，累犯，處有期徒刑參月，如易科罰金，以參佰元折算壹日。
甲○○共同竊盜，累犯，處有期徒刑參月，如易科罰金，以參佰元折算壹日。
    事  實
一、丙○○前曾因違反肅清煙毒條例案件，經臺灣高等法院於民國八十四年六月七日
    以八十四年度上訴字第一三一七號判決判處有期徒刑三年四月確定，於八十七年
    十一月二十一日假釋期滿執行完畢，甲○○前曾因業務過失傷害罪案件，經本院
    於九十一年三月一日以九十年度交易字第五一六號判決判處有期徒刑二月確定，
    同年四月二十九日易科罰金執行完畢，均不知悔改，復共同意圖為自己不法所有
    之犯意聯絡，於九十一年十一月十日凌晨三時十分許，由甲○○駕駛車號六Ｎ－
    七七四二號自用小貨車，與丙○○至台北縣三峽鎮○○路十八號前，竊取乙○○
    所有堆置於路旁之模板鐵撐架二百二十支，得手後正欲離去，為警當場查獲，並
    在上開車輛扣得竊取之模板鐵撐架二百二十支。
二、案經台北縣政府警察局三峽分局報告臺灣板橋地方法院檢察署檢察官偵查起訴。
    理  由
一、右揭事實，業據被告丙○○、甲○○於警訊及偵查中坦承不諱，核與告訴人乙○
    ○於警訊指訴失竊之情節相符，並有贓物認領保管單、照片一幀附卷可稽。雖被
    告甲○○於本院訊問時辯稱：伊係於當日凌晨二點多，受郭姓男子委託始至上址
    載貨云云，被告丙○○則辯稱：伊係應弟弟甲○○之要求才一同前往幫忙云云。
    惟查，衡諸常情受託運送貨物自應與委託人明白約定運送目的地及報酬，然經本
    院訊及該名郭姓男子之真實姓名及聯絡方式？需將上開模板鐵撐架載往何目的地
    ？可得多少報酬？被告等均答稱不知，此係與常理有悖，況被告二人於警訊時自
    白係於渠等自由意思下所為陳述，於偵查中復坦承犯行，並供稱本欲將所竊得之
    物變賣等情，應堪採為憑信，而被告等前開所辯，顯係事後畏罪卸責之詞，無足
    採信。本件事證明確，被告等犯行堪以認定。
二、核被告二人意圖為自己不法之所有，而竊取他人之財物，所為係犯刑法第三百二
    十條第一項竊盜罪。被告二人間，就上開罪名，有犯意聯絡及行為分擔，為共同
    正犯。又被告丙○○前曾因違反肅清煙毒條例案件，經臺灣高等法院判處有期徒
    刑三年四月確定，於八十七年十一月二十一日假釋期滿執行完畢，而被告甲○○
    前曾因業務過失傷害罪案件，經本院判處有期徒刑二月確定，於同年四月二十九
    日易科罰金執行完畢，有臺灣高等法院被告全國前案紀錄表附卷可稽，被告二人
    均於五年內再犯有期徒刑以上之本罪，應依累犯之規定加重其刑。爰審酌被告等
    犯罪之動機、目的、手段、所生危害、所得利益、生活狀況、及犯罪後否認犯行
    之態度等一切情狀，各量處如主文所示之刑，併均諭知易科罰金之折算標準，以
    資懲儆。
據上論斷，應依刑事訴訟法第二百九十九條第一項前段，刑法第二十八條、第三百二
十條第一項、第四十一條第一項前段，罰金罰鍰提高標準條例第一條前段、第二條，
判決如主文。
本案經檢察官陳孟黎到庭執行職務。
中      華      民      國      九十二      年      二    月    六      日
                              臺灣板橋地方法院刑事第六庭
                                      法  官  林淑婷
右正本證明與原本無異
如不服本判決應於送達後十日內向本院提出上訴狀
                                      書記官  廖貞音
中      華      民      國      九十二      年      二    月    六      日
附錄本案論罪科刑法條全文：
刑法第三百二十條第一項：意圖為自己或第三人不法之所有，而竊取他人之動產者，
                        為竊盜罪，處五年以下有期徒刑、拘役或五百元以下罰金
                        。


司法院資訊處製作；財團法人民間司法改革基金會備份。
